臺灣高雄地方法院刑事宣示判決筆錄　 100年度審訴字第3003號
公　訴　人　臺灣高雄地方法院檢察署檢察官
被　　　告　羅仁祥
指定辯護人　本院公設辯護人黃秋葉
上列被告因100年度審訴字第3003號毒品危害防制條例案件，經
檢察官提起公訴（100年度偵字第18928號），復經檢察官聲請法
院改依協商程式而為判決，本院認為適當進行協商判決程式，於
中華民國100年10月28日下午4時在本院刑事第三法庭宣示判決，
以代判決書，出席職員如下：
　　法　官　張　震
　　書記官　邱家銘
　　通　譯　陳思為
法官起立朗讀判決主文、犯罪事實要旨、處罰條文，及告以上訴
限制、期間、上訴之法院，且諭知記載其內容：
一、主文：
    羅仁祥施用第一級毒品，累犯，處有期徒刑拾月。扣案之第
    一級毒品海洛因拾貳包（檢驗後淨重合計貳點陸捌公克，含
    包裝袋拾貳只）均沒收銷燬。扣案之分裝勺壹支、夾鍊袋貳
    包、電子秤壹台，均沒收。又施用第二級毒品，累犯，處有
    期徒刑陸月。扣案之第二級毒品甲基安非他命壹包（驗前淨
    重壹點肆肆壹公克，驗後淨重壹點肆參陸公克，含包裝袋壹
    只）沒收銷燬。應執行有期徒刑壹年貳月。扣案之第一級毒
    品海洛因拾貳包（檢驗後淨重合計貳點陸捌公克，含包裝袋
    拾貳只）、第二級毒品甲基安非他命壹包（驗前淨重壹點肆
    肆壹公克，驗後淨重壹點肆參陸公克，含包裝袋壹只）均沒
    收銷燬。扣案之分裝勺壹支、夾鍊袋貳包、電子秤壹台，均
    沒收。
二、犯罪事實要旨：
    羅仁祥前於民國96年間因施用毒品案件，經本院以96年度毒
    聲字第857號裁定送觀察、勒戒後，認無繼續施用毒品之傾
    向，於96年7月31日執行完畢釋放出所，並經臺灣高雄地方
    法院檢察署檢察官以96年度毒偵字第4345號為不起訴處分確
    定。另於96年間因過失致死及竊盜案件，先後經本院以96年
    度交易字第361號、96年度易字第1961號分別判處有期徒刑1
    年、5月確定，並以96年度聲減字第4736號裁定就過失致死
    罪部分減刑為有期徒刑6月，與竊盜罪部分應執行有期徒刑
    10月，於97年2月29日縮刑期滿執行完畢。詎仍不知悔改，
    復基於施用第一級毒品海洛因及第二級毒品甲基安非他命之
    犯意，於100年4月20日下午2時許，在所駕駛停放在高雄市
    ○○區○○路上之自用小客車內，先以將海洛因摻入香菸內
    吸食之方式，施用第一級毒品海洛因1次；再以將第二級毒
    品甲基安非他命置入玻璃球內燒烤之方式，施用第二級毒品
    甲基安非他命1次。嗣因另案遭通緝，而為警於100年4月20
    日下午4時10分許，在高雄市旗山區○○○路上之金都遊藝
    場前查獲，並扣得第一級毒品海洛因12包（驗後淨重合計
    2.68公克）、第二級毒品甲基安非他命1包（驗前淨重1.441
    公克，驗後淨重1.436公克）、電子秤1台、分裝勺1支、夾
    鍊袋2包等物，並得其同意採尿送驗，結果呈可待因、嗎啡
    、甲基安非他命及安非他命陽性反應，始獲悉上情。
三、處罰條文：
    毒品危害防制條例第10條第l項、第2項、第18條第1項前段
    ，刑法第ll條、第51條第5 款、第47條第1 項、第38條第1
    項第2款。
四、附記事項：
    扣案之第一級毒品海洛因12包（檢驗後淨重合計2.68公克）
    、第二級毒品甲基安非他命壹包（驗前淨重1.441公克，驗
    後淨重1.436公克），應依毒品危害防制條例第18條第1項前
    段規定，不問屬於犯人與否均沒收銷燬之；分裝勺1支、夾
    鍊袋2包、電子秤1台，為被告施用第一級毒品所用之物，業
    經其陳明在卷，爰依刑法第38條第1項第2款，於其主文項下
    宣告沒收之。
五、協商判決除有刑事訴訟法第454 條之4 第1 項第1 款於本訊
    問程式終結前，被告撤銷協商合意或檢察官撤回協商聲請者
    ；第2 款被告協商之意思非出於自由意志者；第4 款被告所
    犯之罪非第455 條之2 第1 項所定得以協商判決者；第6 款
    被告有其他較重之裁判上一罪之犯罪事實者；第7 款法院認
    應諭知免刑或免訴、不受理者情形之一，及違反同條第2 項
    「法院應於協商合意範圍內為判決；法院為協商判決所科之
    刑，以宣告緩刑或2 年以下有期徒刑、拘役或罰金為限」之
    規定者外，不得上訴。
六、如有前述得上訴情形而不服本判決，得自收受判決（即以本
    宣示判決筆錄代之）送達之日起10日內，向本院提出上訴書
    狀，並應敘述具體理由，如未敘述上訴理由者，應於上訴期
    間屆滿後20日內補提理由書狀於本院（均須按他造當事人之
    人數附繕本）「切勿逕送上級法院」。
中    華    民    國   100    年    10    月    28    日
                  臺灣高雄地方法院刑事第十庭
                              書記官  邱家銘
                              法  官  張  震
以上正本證明與原本無異。
本件不得上訴。但有刑事訴訟法第455 條之4 第1 項第1 款、第
2 款、第4 款、第6 款、第7 款所定情形，或協商判決違反同條
第2 項之規定者，應於收受送達後10日內向本院提出上訴書狀，
並應敘述具體理由；如未敘述上訴理由者，應於上訴期間屆滿後
20日內向本院補提理由書（均須按他造當事人之人數附繕本）「
切勿逕送上級法院」。
中    華    民    國   100    年    10    月    28    日
                              書記官  邱家銘
附錄本案所犯法條：
毒品危害防制條例第10條
施用第一級毒品者，處6月以上5年以下有期徒刑。
施用第二級毒品者，處3年以下有期徒刑。